# 陈老师，咨询一个职工股退股的问题？

提问人：chenyiwei 时间：2017-10-13 18:28:20
1 、职工股退股的会计处理，取决于当初职工入股时是否就承诺保证本金安全和取得约定收益。如果是，则职工的入股实际上是负债，现在支付的退股款与当初职工出资本金和累计欠付利息之间的差额调整是损益；反之，如果职工当初入股时是真正的股东，则现在的退股款与对应的职工权益份额之间的差额调整资本公积。 2 、ZK公司取得采矿权的入账价值应包含补偿HL公司前期对LD探矿工程的相关投入594.90万元、补偿办理采矿权所发生的办证费及利息等。

回答人：chenyiwei
1 、职工股退股的会计处理，取决于当初职工入股时是否就承诺保证本金安全和取得约定收益。如果是，则职工的入股实际上是负债，现在支付的退股款与当初职工出资本金和累计欠付利息之间的差额调整是损益；反之，如果职工当初入股时是真正的股东，则现在的退股款与对应的职工权益份额之间的差额调整资本公积。 2 、ZK公司取得采矿权的入账价值应包含补偿HL公司前期对LD探矿工程的相关投入594.90万元、补偿办理采矿权所发生的办证费及利息等。